【裁判字號】    99,上易,294
【裁判日期】    990407
【裁判案由】    詐欺
【裁判全文】
臺灣高等法院臺中分院刑事判決         99年度上易字第294號
上  訴  人
即  被  告  乙○○
上列上訴人因詐欺案件，不服臺灣臺中地方法院98年度易字第
1195號，中華民國98年12月11日第一審判決（起訴案號：臺灣臺
中地方法院檢察署97年度偵字第15756號），提起上訴，本院判
決如下：
    主  文
上訴駁回。
    事實及理由
一、本案經本院審理結果，認第一審判決認事用法及量刑均無不
    當，應予維持，並引用第一審判決書記載之事實、證據及理
    由（如附件）。
二、被告乙○○上訴意旨略以：原判決逕以其登入「8591虛擬寶
    物交易網」之IP遽認該IP即為登入系爭交易地點與告訴人進
    行交易之IP，顯有將二不同網站混為一談之誤；伊於交易前
    確未曾與告訴人以電話聯繫；遊戲擷取畫面係屬靜止狀態，
    非經移動游標，不能窺知既往對話之全貌；告訴人於交易前
    未先經確認即交付虛擬金幣，致錯誤交付他人，與伊無涉云
    云。查本件係因告訴人甲○○發覺受騙後，報警處理，經警
    方調閱於「8591虛擬寶物交易網」與甲○○交易之「takke
    」之帳號紀錄，發現該帳號於97年1月5日16時，係以IP：
    218.174. 81.38登入，而該IP係由乙○○使用，因而確認被
    告乙○○即為在「8591虛擬寶物交易網」與告訴人甲○○交
    易之「takke」等情，迭據被告於警偵訊及歷審審理時自承
    在卷，並有數字科技股份有限公司會員杜振威登入資料在卷
    可佐（偵卷第27頁），是該IP位址僅係藉以查悉被告確為與
    告訴人於「8591虛擬寶物交易網」之「takke」，並非即以
    該IP位址作為不利被告之唯一認定，是被告上訴謂原判決將
    「8591 虛擬寶物交易網」與「三國群英傳」二網站混為一
    談云云，容有誤會。復參諸卷附「8591寶物交易網」商品資
    料、交易留言網頁及遊戲交易畫面所示出售時間16：57、買
    家留下遊戲交易ID時間16：59：30、遊戲中虛擬金幣交易時
    間17：08：31、17：08：33（偵卷第93、91、92頁），該交
    易自被告下標迄告訴人完成交付虛擬金幣，共僅歷時約十分
    鐘，則被告與告訴人間於下標後若確未以電話聯繫，殊難想
    像能以如此迅捷之速度即能完成交易，是本院認告訴人所稱
    被告在下標後旋打電話向其告知已下標，並表明可在8591看
    到遊戲交易ID等語，較為真實可信（原審卷第64至65頁），
    被告上訴謂其於交易前確未與告訴人通過電話云云，為本院
    所不採。再觀以遊戲交易畫面之對話欄位僅能顯示七行，對
    照交易起迄之畫面，17：08：31交易畫面首二行之「交易成
    功。」與「越騎校尉─封翼─在漢中成立新軍團★暗影神軍
    ★！」，則因向上推擠而為17：08：33畫面末二行之「抓取
    圖檔成功：D：SOL50\Snap\SANO0545.JPG」與「交易成功。
    」所取代（偵卷第91、92頁），可知自告訴人發送「你告訴
    (風靡)：安安」、「你告訴 (風靡)：我到ㄌ」、「你告訴
    (風靡)：你在幾縣」等文字訊息迄交易完成間，確未有被告
    所稱有回覆「？」之訊息予告訴人以確認告訴人身分之情況
    ，是被告所辯關於其打一個問號係欲詢問對象是何人或係找
    不到告訴人之意云云，要難採取；又其上訴意旨稱此部分係
    因對話推擠效應，需拖曳對話欄右側之滑桿始能得知對話實
    況云云，亦非可採。又「8591虛擬寶物交易網」單筆交易需
    於下標並得標後，該筆交易之買家及賣家方能取得彼此之詳
    細資訊進而聯繫，且該等資訊無法為第三人窺知，而在遊戲
    進行中所傳遞之「密語」（簡稱「密」），除發、受話雙方
    外，他人亦無從得知內容，復為被告及告訴人所不爭（偵卷
    第55、56頁、原審卷第64頁反面），是本件交易之交易時間
    、地點等留言資料既僅有被告及告訴人二人知悉，被告並自
    承其已在約定交易之二線露天市場兵營等待告訴人暨收到告
    訴人傳遞之密語，其當可知悉將與其交易之遊戲ID為「天八
    辣」；縱初收受密語時不能確知遊戲ID天八辣何以要對其傳
    遞密語，衡諸常情，收受密語之人亦均會有所回應以確認發
    話之人之意向為何，被告收到密語後卻未為此確認動作，即
    屬可疑。是被告於與告訴人約定交易之時間、地點後，再以
    與「風靡」相仿之遊戲ID「風糜」登入約定之交易地點，致
    使告訴人誤認「風糜」即為「風靡」而與其完成上開虛擬金
    幣之交易，應認係屬真實，被告辯述告訴人在交易前時應先
    確認交易對象，其並無主動施用詐術之情形云云，尚非可信
    ，且不能因告訴人亦有未經確認即逕行交易之過失而解免其
    責。綜上所述，被告上訴所指，均不足動搖原判決之基礎，
    其上訴為無理由，爰予駁回。
三、據上論斷，應依刑事訴訟法第373條、第368條，判決如主文
    。
本案經檢察官丙○○到庭執行職務。
中    華    民    國    99    年    4    月     7     日
            刑事第二庭    審判長法  官  李  璋  鵬
                                法  官  胡  森  田
                                法  官  陳  欣  安
以上正本證明與原本無異。
不得上訴。
                                書記官  吳  姁  穗
中    華    民    國    99    年    4     月    7     日
附錄：
中華民國刑法第339條
意圖為自己或第三人不法之所有，以詐術使人將本人或第三人之
物交付者，處五年以下有期徒刑、拘役或科或併科一千元以下罰
金。
以前項方法得財產上不法之利益或使第三人得之者，亦同。
前二項之未遂犯罰之。

司法院資訊處製作；財團法人民間司法改革基金會備份。
